【裁判字號】    90,上易,195
【裁判日期】    900227
【裁判案由】    傷害等
【裁判全文】
臺灣高等法院高雄分院刑事判決          九十年度上易字第一九五號
    上  訴  人
    即  被  告  甲○○
    上  訴  人
    即  被  告  乙○○
右上訴人等因傷害等案件，不服臺灣屏東地方法院八十九年度易字第一三三八號中華
民國八十九年十二月八日第一審判決（起訴案號：臺灣屏東地方法院檢察署八十九年
度偵字第二二六七、二六七七號），提起上訴，本院判決如左：
      主      文
原判決關於甲○○、乙○○毀損及其定執行刑部份撤銷。
甲○○、乙○○被訴毀損部分均無罪。
其他上訴駁回。
      事      實
一、甲○○及乙○○二人，均係屏東縣枋寮鄉東海村內「北玄宮」之信眾。因「北玄
    宮」之平安繞境隊伍，於民國（下同）八十九年四月七日上午十時許，行經枋寮
    鄉○○村○○路八六七號「代天府」前，「北玄宮」之乩童林勝雄因「北玄宮」
    與「代天府」之地理風水問題，與「代天府」之丙○○發生爭執，遭丙○○打傷
    ，「北玄宮」之信眾陳俊企（已判處罪刑確定）於當日晚上十一時許，率眾前往
    「代天府」砸毀窗戶玻璃，丁○○、丙○○父子乃於當日晚上十一時許，駕駛車
    牌ＷＮ－０四七一號自用小貨車至「北玄宮」，該宮信眾陳俊企、林塘傑、林玉
    堂等人，見狀即以酒瓶、椅子、棍棒等物，砸毀該小貨車之擋風玻璃，丁○○、
    丙○○趁隙下車，甲○○及乙○○即基於傷害之犯意聯絡，與丁○○、丙○○拉
    扯互毆，致丁○○受有左臉、上背、胸部多處挫傷及右頸部紅腫之傷害。
二、案由丁○○訴請台灣屏東地方法院檢察署檢察官偵查起訴。
      理      由
一、訊據上訴人即被告甲○○、乙○○固均否認有傷害告訴人丁○○之犯行，被告乙○○辯稱：因丁○○、丙○○開車衝撞廟前供桌，伊始上前與丁○○理論，而發
    生拉扯，並無毆打；被告甲○○則辯稱：伊見乙○○與丁○○相互拉扯，趨前勸
    架時，即遭毆打昏厥，伊並未出手毆打丁○○各等語。
二、惟查，被告乙○○、甲○○於前開時地，與告訴人丁○○相互拉扯互毆等事實，
    已據告訴人丁○○於偵審中指訴綦詳。證人鄭永順於原審偵審中亦結證：丁○○
    下車與乙○○拉扯，甲○○踹了丁○○一，丙○○就拿鐵管打甲○○一下，他
    們當時是互毆等情無訛。參以被告甲○○所稱乙○○與丁○○拉扯，及丁○○受
    有左臉、上背、胸部多處挫傷及右頸部紅腫之傷害等情觀之，告訴人丁○○指訴
    受被告乙○○、甲○○之傷害，應堪採信。而告訴人丁○○受有上述傷害，有診
    斷證明書一紙附卷可稽。是本件事證已臻明確，被告等所辯，顯係卸責之詞，殊
    無足採，犯行均堪認定。
三、查被告乙○○、甲○○傷害人之身體，核其所為，均有犯刑法第二百七十七條第
    一項之傷害罪。被告二人就上開犯行，有犯意聯絡及行為分擔，均為共同正犯。
四、原審適用刑法第二十八條、第二百七十七條第一項、第四十一條、第七十四條第
    一款、第二款，罰金罰鍰提高標準條例第一條前段、第二條，審酌被告等因地理
    風水問題衍生糾紛，相互尋隙，及犯罪後否認犯行等一切情狀，分別量處拘役參
    拾日，併諭知如易科罰金，均以佰元折算壹日。又以被告甲○○未曾受有期徒
    刑以上刑之宣告，被告乙○○於五年內未曾受有期徒刑以上刑之宣告，均有台灣
    屏東地方法院檢察署刑案資料查註紀錄表在卷可憑，認被告二人經此刑之宣告，
    當知警惕，應無再犯之虞，所宣告之刑，以暫不執行為適當，均予宣告緩刑貳年
    ；其認事用法及量刑，均無不合。被告等上訴意旨執前詞否認犯罪，指摘原判決
    不當，為無理由，均應予駁回。
五、公訴意旨另以：前開告訴人丁○○、丙○○父子，駕駛ＷＮ－０四七一自用小貨
    車至「北玄宮」前時，被告甲○○、乙○○則夥同林塘傑、林玉堂、陳俊企（後
    三人均已判處罪刑確定）等人，分持玻璃酒瓶、椅子等物，丟擲該小貨車，致小
    貨車之前擋風玻璃遭砸裂，視線不明，經丁○○、丙○○告訴；因認被告二人均
    有犯刑法第三百五十四條之毀損罪嫌等情。訊據上訴人即被告甲○○、乙○○均
    否認有毀損犯行，均辯稱：是一些年青人打的，已知道的是林塘傑、林玉堂、陳
    俊企等語。經查，告訴人丁○○於警訊時，固指稱：我們車子開到廟前，就遭甲○○、乙○○等四人持木椅攻擊我們車子的擋風玻璃云云。惟於原審偵審中，並
    未指證被告二人有參予毀損犯行，告訴人丙○○於本院審理中，明確指稱被告二
    人未參予毀損其車之擋風玻璃，告訴人丁○○則陳稱不知何人以酒瓶等物丟擲其
    車子。是告訴人前後指訴不一，已非無疑。且依現場目擊證人鄭永順所證：「當
    時丁○○、丙○○父子開車來，他們開很快，煞車不及，撞到廟前供桌，當時在
    旁一群年輕人在喝啤酒，在他們停車後，就拿啤酒瓶丟車子」等情觀之，足證被
    告二人所辯未毀損告訴人之車及擋風玻璃，非不可採信。此外又無其他事證，可
    資認定被告二人有參予共同毀損犯行。此部分不能證明犯罪，原審論處被告二人
    毀損犯行，尚有未洽。被告等上訴意旨指摘原判決此部分不當，為有理由，自應
    將此部分及定執行刑部分撤銷，諭知均無罪之判決。
據上論斷，應依刑事訴訟法第三百六十八條、第三百六十九條第一項前段、第三百六
十四條、第三百零一條第一項，判決如主文。
本案經檢察官張其主到庭執行職務。
中    華    民    國      九十      年       二       月     二十七     日
                              臺灣高等法院高雄分院刑事第五庭
                                  審判長法官  吳水木
                                        法官  趙文淵
                                        法官  洪慶鐘
右正本證明與原本無異。
不得上訴。
                                      書記官  陳金卿
中    華    民    國      九十      年     三       月       二       日
附錄：本判決論罪科刑法條：
刑法第二百七十七條第一項
傷害人之身體或健康者，處三年以下有期徒刑，拘役或一千元以下罰金。
                                                                     Ａ


司法院資訊處製作；財團法人民間司法改革基金會備份。
